臺灣基隆地方法院基隆簡易庭小額民事判決
111年度基小字第2071號
原      告  台灣普客二四股份有限公司

法定代理人  實貴孝夫
訴訟代理人  曾妍珊  
被      告  施宇倫  


上列當事人間請求給付停車費用事件，本院於民國111年11月7日
言詞辯論終結，判決如下：
    主  文
原告之訴駁回。
訴訟費用由原告負擔。
    事實及理由
壹、程序部分
一、按訴狀送達後，原告不得將原訴變更或追加他訴。但請求之
    基礎事實同一者、擴張或減縮應受判決事項之聲明者，不在
    此限，民事訴訟法第255條第1項第2款、第3款定有明文，上
    開規定，依同法第436條之23、同法第436條第2項之規定，
    為小額訴訟程序所準用。經查，原告起訴時，訴之聲明為：
    ㈠車牌號碼000-0000號車輛（下稱系爭車輛）於西元2022年1
    2月28日時之所有權人應給付原告新臺幣(下同)7,900元，及
    自起訴狀繕送達翌日起至清償日止，按年息百分之5計算之
    利息。㈡訴訟費用由被告負擔。嗣於民國（下同）111年9月7
    日（本院收文日期）以民事追加訴之聲明狀，補正被告姓名
    並變更訴之聲明㈠為：被告應給付原告19,510元，及自民事
    追加訴之聲明狀送達之翌日起至清償日止，按年息百分之5
    計算之利息。查原告上開訴之變更，請求之基礎事實同一，
    且屬擴張應受判決事項之聲明，揆諸首開規定，應予准許。
二、被告經合法通知，未於言詞辯論期日到場，核無民事訴訟法
    第386條各款所列情形，爰依民事訴訟法第436條之23、第43
    6條第2項、第385條第1項前段之規定，准原告訴訟代理人之
    聲請，由其一造辯論而為判決。
貳、實體部分
一、原告起訴主張：
    被告所有之系爭車輛於110年12月28日上午9時4分許，經拖
    吊車拖吊放置於原告所經營之Times高雄桂田街停車場（下
    稱系爭停車場）後，被告即置之不理，且嗣後系爭車輛之車
    牌更遭拔除，而依系爭停車場之管理規範第4條第9項及所張
    貼公告，就停放逾48小時之車輛，未經許可且經催告仍未繳
    納停車費並將車輛移出系爭停車場者，原告有車輛移置之權
    ，故原告遂於111年3月28日張貼公告，通知被告盡速支付停
    車費及移置車輛，惟被告仍置之不理，原告遂於111年8月31
    日將系爭車輛拖離系爭車輛，為此請求被告給付系爭車輛自
    110年12月28日起迄111年8月31日止之停車費合計18,460元〈
    110年12月28日起至111年3月2日止，共計65日，每日最高60
    元、111年3月2日起至111年8月31日止，共計182日，每日最
    高80元（計算式：65日×60元＋182日×80元＝18,460元）〉及車
    輛移置費1,050元，合計19,510元（計算式：18,460元＋1,05
    0元＝19,510元）。並聲明：㈠被告應給付原告19,510元，及
    自民事追加訴之聲明狀送達之翌日起至清償日止，按年息百
    分之5計算之利息。㈡訴訟費用由被告負擔。
二、被告經合法通知，未於言詞辯論期日到場，亦未提出書狀為
    任何聲明或陳述。
三、本院之判斷：
　㈠原告主張被告所有之系爭車輛，自110年12月28日至111年8月
    31日停放於原告經營之系爭停車場，原告於111年8月31日將
    系爭車輛拖離系爭停車場，及系爭停車場設有告示，至111
    年3月2日止，入場24小時最高收費60元，自111年3月3日起
    ，入場24小時最高收費80元，暨系爭停車場設有「Times 高
    雄桂田街停車場（柵欄式）管理規範」之看板，其中第4條
    第9項記載「本停車場停車時間以48小時為限，超過48小時
    者為逾期停放，停車場經營業者得通知車主限期補繳停車費
    ，逾期未補繳者，本公司得終止契約，將車輛移出停車場並
    得請求移置費與停車費…。」等語，及原告拖吊移置系爭車
    輛支出費用1,000元等情，業據原告提出高雄市公共停車場
    登記證影本、照片、凱帝道路救援服務三聯單影本等件為證
    ，堪信為真（原告主張拖吊移置費用含稅為1,050元，惟依
    凱帝道路救援服務三聯單記載費用為1,000元）。
  ㈡按契約之成立，需經契約當事人雙方意思表示合致。又「所
    謂默示之意思表示，係指依表意人之舉動或其他情事，足以
    間接推知其效果意思者而言」，最高法院29年上字第762號
    判例意旨可稽。另當事人主張有利於己之事實者，就其事實
    有舉證之責任，民法第277條前段定有明文。原告雖主張系
    爭停車場設有看板標示停車費率，及設有「Times 高雄桂田
    街停車場（柵欄式）管理規範」之看板等情，惟查，依原告
    提出系爭車輛進入系爭停車場之照片（原證二第1頁），系
    爭車輛係被拖吊車拖吊進入系爭停車場，且依該拖吊車之外
    觀應可判斷係拖吊業者。並依原證二照片顯示，系爭車輛車
    頭有燃燒之痕跡，且擋風玻璃破裂。系爭車輛既係由拖吊業
    者以拖吊方式進入系爭停車場，原告復未提出確切證據證明
    係由被告委託或指示拖吊業者將系爭車輛置放於系爭停車場
    ，即難認兩造間就系爭車輛停放於系爭停車場一事，係有契
    約關係存在，或對於被告收費標準係有意思表示合致。原告
    主張被告應受原告關於系爭停車場以看板方式公告之停車費
    率及「Times 高雄桂田街停車場（柵欄式）管理規範」之拘
    束，而依上揭公告之停車費率、管理規範向被告請求給付停
    車費及移置費用，即屬無據。
  ㈢按無法律上之原因而受利益，致他人受損害者，應返還其利
    益，民法第179條前段定有明文。又主張不當得利請求權存
    在之當事人，對於不當得利請求權之成立要件應負舉證責任
    ，即應證明他方係無法律上之原因而受利益，致其受有損害
    （最高法院99年度台上字第2019號判決意旨參照）。經查，
    原告既未能舉證證明係被告委託或指示拖吊業者將系爭車輛
    置放於系爭停車場，且系爭車輛之外觀已有燃燒痕跡及毀損
    情形，與一般正常使用中之車輛有別，則系爭車輛進入系爭
    停車場前，其占有使用情形如何，已有疑義。是被告縱為系
    爭車輛之車主，能否逕認被告於系爭車輛110年12月28日至1
    11年8月31日停放系爭停車場之期間，對於系爭車輛係有管
    領力，即有可疑，是以，亦難僅以系爭車輛於110年12月28
    日至111年8月31日期間停放於系爭停車場，即認為被告受有
    利益，而構成不當得利。
四、綜上所述，原告本件請求被告給付停車費及拖吊費，為無理
    由，應予駁回。 　　
參、據上論結，原告之訴為無理由，依民事訴訟法第436條之23
    、第436條第2項、第87條第1項、第78條，判決如主文。
中　　華　　民　　國　　111 　年　　11　　月　　28　　日
                  基隆簡易庭法  官  高偉文
以上正本係照原本作成。
對於本件判決如有不服，應於收受送達後20日內向本院提出上訴
書狀，上訴於本院合議庭，並按他造當事人之人數附具繕本。
當事人之上訴，非以判決違背法令為理由不得為之，上訴狀應記
載上訴理由，表明下列各款事項：
㈠原判決所違背之法令及其具體內容。
㈡依訴訟資料可認為原判決有違背法令之具體事實。
中　　華　　民　　國　　111 　年　　11　　月　　28　　日
                            書記官 王靜敏